臺灣高等法院高雄分院刑事判決　　　　　九十三年度上訴字第五三八號
　　上訴人
　　即被告　丁○○
　　選任辯護人　王國論律師
　　　　　　　　康進益律師
右上訴人因違反毒品危害防制條例案件，不服臺灣高雄地方法院九十三年度訴字第四
三八號中華民國九十三年五月六日第一審判決（起訴案號：臺灣高雄地方法院檢察署
九十二年度偵字第一五八０一號），提起上訴，本院判決如左：
      主      文
原判決撤銷。
丁○○販賣第二級毒品，處有期徒刑肆年。扣案之第二級毒品ＭＤＭＡ參拾貳顆沒收
銷燬之。第三級毒品Ｋ他命拾參包（驗前毛重共計拾壹點捌公克，驗後毛重共計拾壹
點柒公克），均沒收之。
      事      實
一、丁○○基於營利而販賣第二級毒品ＭＤＭＡ及第三級毒品Ｋ他命予他人之犯意，
    於民國九十二年七月中旬某日起，至同年七月二十三日晚上十一時許止期間內某
    時，在高雄市不詳處所，以新臺幣（下同）一萬五千元之代價，向綽號「霖阿」
    （又綽號阿國）之不詳姓名成年男子購入第二級毒品ＭＤＭＡ三十二顆及第三級
    毒品Ｋ他命粉末十三包（驗前毛重共計十一．八公克，驗後毛重共計十一．七公
    克），而欲以ＭＤＭＡ每顆三百元及Ｋ他命每包七百元之代價出售牟利。嗣於九
    十二年七月二十三日廿三時卅分許，丁○○即攜帶上開購得之毒品，前往位於高
    雄市苓雅區○○○路六十三號十樓之一「ＥＺ  ＰＵＢ」欲出售獲利。惟因丁○○為避免其所帶之毒品遭該ＰＵＢ門口警衛搜查而無法進入，乃先將一包Ｋ他命
    藏置於身上以為兜售所用，復另以十元之代價承租位於該ＰＵＢ入口處旁之二十
    三號投幣置物櫃，而將其第二級毒品ＭＤＭＡ三十二顆及第三級毒品Ｋ他命十二
    包藏放在該置物櫃內，伺機販售予不特定人牟利。嗣於同年七月二十四日凌晨二
    時三十分許，經高雄市警察局刑警大隊員警持原審核發之搜索票搜索上開ＰＵＢ
    ，因發現丁○○將隨身攜帶之第三級毒品Ｋ他命一包丟棄於座椅夾縫處上，而當
    場扣得丁○○夾藏入內之第三級毒品Ｋ他命一包外，並經丁○○出示上開置物櫃
    鑰匙後帶同警方至該號置物櫃，復扣得藏於該置物之第二級毒品ＭＤＭＡ三十二
    顆及第三級毒品Ｋ他命十二包，連同上開一包安非他命（驗前毛重十一．八公克
    ，驗後毛重十一．七公克），始查獲上情。
二、案經高雄縣政府警察局報請臺灣高雄地方法院檢察署檢察官偵查起訴。
      理      由
一、訊據上訴人即被告丁○○固坦承於上開時、地為警查獲，並於其座位上搜得Ｋ他
    命粉末一包及於其花費十元所承租之二十三號置物櫃內搜得ＭＤＭＡ三十二顆及
    Ｋ他命十二包之事實不諱，惟否認有販賣前開第二級及第三級毒品之犯行，辯稱
    ：被查獲之ＭＤＭＡ及Ｋ他命毒品係綽號「霖阿」（又綽號阿國）之人所寄放，
    並非伊個人所有，伊並無販賣上開毒品之情事云云。
二、經查：
（一）被告於上開ＰＵＢ為警查獲時，其座椅上藏有Ｋ他命一包及其所承租之投幣置
      物櫃內有第二級毒品ＭＤＭＡ三十二顆與第三級毒品Ｋ他命十二包之扣案毒品
      之事實，業據被告分別於警訊、偵查中、原審及本院供明在卷。而上開扣案物
      品經送檢驗結果，分別內含第二級毒品ＭＤＭＡ及第三級毒品Ｋ他命成分，亦
      有高雄醫學大學附設中和紀念醫院九十二年九月二日管藥認可字第００五號0
      000000─二三三號檢驗報告一紙附卷可稽，足見被告為警查獲當時持有
      之物品確為第二級毒品ＭＤＭＡ及第三級毒品Ｋ他命無誤。
（二）被告為警查獲時，即於第一次警詢中供稱：「（警方在你置物櫃內及你所坐的
      椅子上共計查獲Ｋ他命十三包，搖頭丸三十二顆，這些毒品你是作何用途？）
      這些毒品我是要來販售給舞廳裡面的客人」、「（你既然供稱沒有在ＥＺ  Ｐ
      ＵＢ內販售毒品Ｋ他命、搖頭丸，那你為何前述供稱為警所查獲之毒品是用來
      販售給舞廳裡面的客人吸食，且所查獲的Ｋ他命均為都分裝好的一小包，你作
      何解釋？）我本來有意思要賣毒品，結果沒賣，要進去ＥＺ  ＰＵＢ要搜身，
      所以帶一小包進去比較好帶進去吸食，這就是我為何分成十三包的原因」、「
      （你今日為警所查獲的毒品Ｋ他命十三包、搖頭丸三十二顆是向何人所購買的
      ？）我是向綽號霖阿之男子所購買的」（以上警詢內容詳見警卷九十二年七月
      二十四日第一次詢問筆錄）。復又於第二次警詢時供稱：「你所購買的毒品Ｋ
      他命、搖頭丸購買一顆是多少？預備要賣多少錢？）我只知道總共是購買新台
      幣一萬五千元，不知道一顆是賣我多少錢，Ｋ他命我預備一小包要賣新台幣七
      百元，搖頭丸預備一顆要賣新台幣三百元」、「（你以一萬五千元共購買多少
      包的Ｋ他命，和多少顆的搖頭丸？）我共購買Ｋ他命十三包，搖頭丸三十二顆
      」、「（如果因你預備販售的價錢估算，如果全部售出你可以獲利多少錢？）
      如果全部售出我可獲利新台幣三千七百元」、「（經檢視所查獲之Ｋ他命，每
      包毛重均壹點零公克，該等重量是如何而來？）是我買來的時候就稱（秤）好
      的」（以上警詢內容詳見警卷九十二年七月二十四日第二次詢問筆錄）。是被
      告於接受警詢前，經警方告知應有之權利後，猶仍於警詢中對於其持有該等毒
      品之原意係為販賣予他人獲利坦承不諱，並就其購買該等毒品之價格、預備販
      售之價格、全部售出預計獲利之金額等諸多細節，均能如此明確詳為供述，苟
      非確有其事，被告何以願冒罹重典之險而杜撰虛情故為上開不實之自白，堪見
      其於警訊中所為自白之真實性頗高。又被告於警詢中之自白，除經警方於詢問
      前依法告知被告應有之權利外，亦無以恐嚇或傷害之方式不法取得，且於詢問
      被告完畢後，並由被告親自閱讀確認無誤而簽名，業經被告於原審審理時供稱
      在卷及有上開警詢筆錄之被告簽名在卷可查，足見被告警詢中之自白，係出於
      自由意志之供述，自有證據能力，自能採為認定被告犯罪之證據。被告雖另辯
      稱：當時頭暈講不清楚云云，顯係事後卸責之詞，自非可採。
（三）被告又辯稱：案發當日遭查扣之毒品均為綽號「霖阿」之男子所有，伊係在Ｐ
      ＵＢ內遇到「霖阿」，因受「霖阿」央求而代為保管毒品云云。惟查，被告自
      案發後迄本院審理時對其陳述有利之事實，均未能提供「霖阿」之詳細年籍住
      居所以供法院查證，顯見其與「霖阿」本人交情不深，至多僅係有毒品往來之
      友人而已，如果「霖阿」本人若確有寄藏毒品之需，亦可花費十元自行承租該
      置物櫃即可，何以需將該毒品交予非與之熟識之被告代為保管，此舉除有遭他
      人侵吞毒品之危險外，並有增加遭警查獲之風險，對於常習販毒之「霖阿」而
      言，應不致有此冒險不智之舉。次查，被告於為警查獲時，除未提起該毒品係
      為他人所有外，並對其購入該等毒品之用意係為販賣獲利等情詳為供述，被告
      係遲至檢察官偵訊及原審審理時始改口供稱該毒品為「霖阿」所有，果若其所
      辯屬實，則其既於為警查獲之前，適才與「霖阿」有所接觸，何不於當日警方
      封鎖ＰＵＢ現場之際，即時指認該人供警方查證，猶卻於警訊時坦承該等毒品
      為其個人所有並欲供販賣獲利，更見其事後翻供之詞，自非可採。又查，被告
      為警查獲之ＰＵＢ門口既有警衛搜身，則若有「霖阿」此人在該ＰＵＢ內，則
      其自應如被告將持有之毒品暫時置放於ＰＵＢ外，待其覓得欲購買之人時，再
      外出拿取毒品以避免遭警衛搜身及躲避警方查緝，始合乎販毒者兜售毒品之常
      行，豈有無端先將毒品攜入ＰＵＢ內，再攜出委由不熟識之他人代為保管之理
      。足見扣案之上開毒品確為被告所有之物，而非「霖阿」交其保管之物，至為
      明確。
（四）雖被告曾於警詢供稱遭查獲之毒品係欲供己施用云云，惟以被告為警查獲時持
      有之毒品數量以觀，ＭＤＭＡ有三十二顆，Ｋ他命有十三包，顯均已超過其個
      人在ＰＵＢ內施用該種毒品所需之可能施用量。況經將被告於為警查獲當時採
      集之尿液送驗，其結果均無呈現第二、三級毒品之陽性反應，亦有高雄市立凱
      旋醫院九十三年八月二十一日高市凱醫檢字第０九二０００四四０四號函及內
      附高雄市立凱旋醫院煙毒尿液檢驗成績書一份附卷可稽，是被告上開供述，尚
      無足取。
三、又查：
      （一）證人乙○○固於原審審理時證稱：其當甲有與被告分別騎乘機車前往「
      ＥＺ  ＰＵＢ」，兩人於ＰＵＢ外碰面後即一起進入ＰＵＢ喝酒聊甲，其曾看
      見被告自舞池跳舞下來後有與一綽號「阿國」之男子談話，惟因音樂很吵，其
      並不知該二人談話內容，我有看到「阿國」拿一包東西給被告，他們走出去幹
      什麼我就不知道了。被告與「阿國」一起出去，約一、二分鐘後被告一個人進
      來，我有問被告與「阿國」談何事，被告說「阿國」有寄一包東西放在他的置
      物櫃，但寄放何物我不清楚，我有問被告「阿國」為何寄東西在你那裡，被告
      說「阿國」要去買東西馬上就回來等語。惟查(一)如依乙○○之證詞所供，其與
      被告相約至「ＥＺ  ＰＵＢ」，理當有看見被告承租置物櫃並將皮包、鑰匙等
      物放入其內之情形，然其卻於原審公訴人行反詰問時證稱：「（你有無看到被
      告租置物櫃，把他的東西放入置物櫃之情形？）我沒有看到。但我知道被告有
      租置物櫃（原審卷第四七頁）」；（二）且乙○○於公訴人行反詰問時，係先
      證稱：「（被告向你表示阿國有寄放一包東西在他那裡，有無說寄放在哪裡？
      ）被告只有說阿國寄放東西在他那裡，沒有具體描述寄放在何處（原審卷第四
      七頁）」，繼卻又證稱：「（如何知道被告把東西放在置物櫃？）事後我問他
      與阿國去外面說什麼，被告才跟我說阿國把東西寄放在他的置物櫃（原審卷第
      四七頁）」，亦見乙○○對被告向其表示為阿國寄放毒品地點有不一之處；（
      三）又乙○○於辯護人行主詰問時，係證稱：「（進入之後作何事？）‧‧‧
      我有問被告與阿國談何事，被告說阿國有寄一包東西放在他的置物櫃，但寄放
      何物我不清楚‧‧‧（原審卷第四四頁）」，惟其於公訴人行反詰問時，竟又
      證稱：「（你距離被告約七公尺，如何認定阿國向被告推銷東西？）因為阿國
      之前有向我推銷東西。我有看到阿國拿東西給被告，他們談話的內容我聽不清
      楚，之後被告與阿國就走出去店外（原審卷第四六頁）」、「（有無從頭至尾
      看到阿國與被告接觸之情形？）我只有看到被告從舞台下來，阿國向他走過去
      ，我看到阿國有向被告推銷，拿一包東西給被告，之後被告就與阿國一起出店
      外（原審卷第四六頁─四七頁）」（按公訴人於反詰問時所稱之「東西」，係
      指本案查獲之毒品），則乙○○對於其當時是否知悉阿國有交付毒品予被告一
      事，同有前後不一之證詞，亦與被告於原審供稱：「（乙○○有無看到林仔？
      ）‧‧‧我跟他表示林仔把毒品寄放在我這邊」有所歧異。（四）被告為警查
      獲藏於置物櫃之毒品，係以二夾鏈袋分別裝有第二級毒品ＭＡＭＤ三十二顆及
      第三級毒品十二包，兩者並非裝成一包，有查獲照片一紙附卷可稽，亦見乙○○上開證詞與事實不符，證人乙○○於原審上開供述分歧矛盾，自難採為有利
      於被告之認定。至於證人乙○○於本院審理時改稱：當時在舞池有看阿國拿一
      小包東西給被告，那一小包東西應該是毒品，因為大家都知道阿國在推銷毒品
      。我們是一起上來的，我進去ＰＵＢ丁○○走向置物櫃那裡，所以我認為丁○○有承租置物櫃等語（見本院九十三年九月卅日審判筆錄），應係事後迴護被
      告之詞，亦難採為有利於被告之認定。
四、次查證人丙○○於本院審理雖證述：我從九十一年九月十六日起開始在ＥＺ  Ｐ
    ＵＢ上班，到九十二年十月底止，我擔任門口保全組長。案發當日，我有看到被
    告被抓著，全部的客人及員工都有到總局去製作筆錄及驗尿，總共大約壹百多人
    。對被告仍有印象，因為當時臨檢時他是現行犯，在裡面被扣著帶出來的，所以
    我對他有印象。通常上班時，我是站在門口，即電梯出來處，電梯出來是置物櫃
    ，正對面是門口，在經過迴廊就到舞池。我站的地方可以看到置物櫃。案發當甲
    ，被告是晚上十一點多（指九十一年七月廿三日）來ＥＺ  ＰＵＢ，他與乙○○
    一起來。大約在十二點多左右（指九十一年七月廿四日凌晨），被告跟一個人在
    置物櫃出入，那個人我只知道那邊的人叫他國仔。我有看到被告與阿國在置物櫃
    那裡放東西，但是我不知道是何人租的櫃子。警察在凌晨二、三點來臨檢，阿國
    身高約一百七十二公分，當甲穿白色休閒服，褲子也是白色的。阿國他都在那裡
    出入，他在我們那裡賣什麼東西，我們大概都知道，我有看到他放東西進置物櫃
    ，但是是何東西我不知道等語（見本院九十三年九月卅日審判筆錄）。惟查本件
    案發當日距證人丙○○於九十三年九月卅日至本院出庭作證，已相隔一年二月以
    上，且當時被警察帶往總局驗尿及製作筆錄之客人即達百人以上，證人丙○○對
    於被告在案發當時何時進入ＥＺ  ＰＵＢ，又與何人（指乙○○）同往？又何時
    與阿國在置物櫃放東西？阿國之身高及衣著等，在事隔一年二月之後竟均能詳細
    說明，顯然與常情有違。又依證人丙○○上開供述，其亦知阿國係在ＥＺ  ＰＵ
    Ｂ販賣毒品之人，阿國既係販毒之人，豈有不自己保管毒品，反將毒品交與其交
    情不深之被告保管之理？況扣案之毒品僅係以兩只小夾鏈袋包裝，體積甚小，存
    放在身上十分容易，根本查無交予他人保管之必要。而扣案之毒品，係被告以一
    萬五千元向「霖阿」購入，並準備在ＥＺ  ＰＵＢ販賣予客人吸食，因要進入Ｅ
    ＺＰＵＢ要搜身，故被告僅攜帶Ｋ他命一小包入內，其餘毒品則寄放於其承租之
    置物櫃內，已經被告於警訊供述明確，已如前述，足見證人丙○○於本院之上開
    供詞，顯係配合被告口供之串飾之詞，尚難採為有利於被告之認定。又被告係於
    九十二年七月廿三日晚上十一點多與乙○○前往ＥＺ  ＰＵＢ，乙○○先行進入
    舞池，被告則前往電梯旁承租置物櫃等情，又據證人乙○○、丙○○於本院審理
    時證述在卷，而被告於警訊又供明伊承租置物櫃後，將ＭＤＭＡ卅二顆及Ｋ他命
    十二包放入置物櫃等情，則被告購入本件扣案毒品之時間應在九十二年七月廿三
    日晚上十一時許之前，即被告前往ＥＺ  ＰＵＢ之前，已在高雄市不詳處向「霖
    阿」購入本件扣案毒品，並完成分裝準備出售甚明。而被告購入本件毒品之目的
    ，既係販賣牟利，故其購入毒品之時間，距其被警查獲之時應不致過久，依合理
    之推估，被告向「霖阿」購入本件毒品之時地，應係九十二年七月中旬某日起，
    至同年七月廿三日晚上十一時許止期間內之某時，在高雄市不詳處所向「霖阿」
    購入。被告應不可能於九十二年七月廿三日晚上十一點多至ＥＺ  ＰＵＢ後，至
    翌日凌晨二時卅分許被警查獲止，至ＥＺ  ＰＵＢ內向「霖阿」購買本件毒品。
    而原判決認被告係於九十一年八月底至九十二年七月廿四日凌晨二時卅分許為警
    查獲時止期間內之某時，在ＥＺ  ＰＵＢ內，向「霖阿」購入本件毒品，尚屬未
    洽，併此敘明。又被告如全部售出毒品可獲利三千七百元，已經被告於警訊供明
    在卷，足見被告購入毒品之時，即有營利意圖甚明。綜上所述，被告所辯上情，
    無非事後卸責之詞，不足採信。本件事證明確，被告之犯行，堪以認定。
五、按ＭＤＭＡ及Ｋ他命，係分別經行政院公告為毒品危害防制條例第二條第二項規
    範之第二、三級毒品。次按所謂販賣，並不以販入之後復行賣出為構成要件，只
    要以營利為目的而將毒品購入或將毒品賣出，有一於此，其犯罪即已完成（最高
    法院著有二十五年非字第一二三號判例、最高法院六十六年一月二十四日刑庭庭
    推總會議決議參照）。核被告所為，係犯毒品危害防制條例第四條第二項之販賣
    第二級毒品罪及同條例第三項之販賣第三級毒品罪。公訴人認被告所為，係犯條
    例第五條第二、三項之意圖販賣而持有第二、三級毒品罪，容有誤會，惟其基本
    社會事實同一，爰依法變更起訴法條，予以審判。被告持有第二、三級毒品之低
    度行為已為販賣之高度行為所吸收，不另論罪。被告以一行為販入第二、三級毒
    品而觸犯上開二罪名，為想像競合犯，應依刑法第五十五條之規定，從一重之販
    賣第二級毒品罪處斷。查被告行為時年甫十九歲，因一時思慮欠週，為貪圖獲利
    而至ＰＵＢ內販售毒品，又被告於ＰＵＢ內尚未販出即為警查獲，且依查獲之數
    量觀之非鉅，可知其顯亦非屬大型毒販，衡情若處以法定刑之最低刑，容有情輕
    法重之虞，是本案被告之犯罪情狀尚堪憫恕，爰依刑法第五十九條之規定，酌予
    減輕其刑。
六、原審予以被告論科，固非無見，惟查被告係於九十二年七月中旬某日起至同年七
    月廿三日晚上十一時許止期間內某時，在高雄市不詳處所，向「霖阿」購入本件
    扣案之毒品，其理由已詳如前述。而原判決事實欄則認被告係於九十一年八月底
    起，至九十二年七月廿四日凌晨二時卅分許止期間內某時，在高雄市ＥＺ  ＰＵ
    Ｂ內，向「霖阿」購入本件扣案之毒品，即有認定事實違誤之失，自有未合。被
    告上訴意旨，仍執前詞，否認犯罪，尚無足取，然原判決既有上述可議，自應由
    本院將原判決撤銷改判。審酌被告貪圖私利而販賣毒品，除破壞社會秩序、善良
    風俗外，並有戕害國民身心之虞，量刑本不宜過輕，惟念其並未實際獲利，且曾
    於警詢中表示悔悟及其犯罪之動機、目的、手段、所生之危害等一切情狀，酌情
    量處如主文第二項所示之刑，以為儆懲。又扣案之第二級毒品ＭＤＭＡ三十二顆
    係第二級毒品，依毒品危害防制條例第十八條第一項前段規定沒收銷燬之。至於
    扣案之第三級毒品Ｋ他命粉末十三包（驗前毛重共計十一．八公克，驗後毛重共
    計十一．七公克），為被告販入欲供販出獲利之毒品，爰依毒品危害防制條例第
    十九條第一項規定，沒收之。至其餘因鑑驗而耗費之毒品既已滅失不存在，自無
    宣告沒收銷燬之必要，併此敘明。
據上論斷，應依刑事訴訟法第三百六十九條第一項前段、第三百六十四條、第二百九
十九條第一項前段、第三百條、毒品危害防制條例第四條第二項、第三項、第十八條
第一項前段、第十九條第一項、刑法第十一條、第五十五條、第五十九條，判決如主
文。
本案經檢察官王登榮到庭執行職務。
中    華    民    國        九十三      年      十      月     十四     日
                              臺灣高等法院高雄分院刑事第三庭
                                  審判長法官  周賢銳
                                        法官  黃建榮
                                        法官  謝宏宗
右正本證明與原本無異。
如不服本判決應於收受本判決後十日內向本院提出上訴書狀，其未述上訴理由者，
並得於提起上訴後十日內向本院補提理由書狀（均須按他造當事人之人數附繕本)「
切勿逕送上級法院」。
                                      書記官  賴梅琴
中    華    民    國        九十三      年      十      月     十八     日
附錄：本判決論罪科刑法條：
毒品危害防制條例第四條第二項、第三項
製造、運輸、販賣第二級毒品者，處無期徒刑或七年以上有期徒刑，得併科新臺幣七
百萬元以下罰金。
製造、運輸、販賣第三級毒品者，處五年以上有期徒刑，得併科新臺幣五百萬元以下
罰金。
                                                                      Ｈ
